【裁判字號】    99,訴,1445
【裁判日期】    991109
【裁判案由】    損害賠償
【裁判全文】
臺灣臺中地方法院民事判決  99年度訴字第1445號
原      告  甲○○
被      告  丙○○
訴訟代理人  乙○○
上列當事人間請求損害賠償事件，原告就本院99交易字第193號
刑事過失傷害案件提起附帶民事訴訟，經本院刑事庭以99年度交
附民字第125號裁定移送前來，本院於民國99年10月19日言詞辯
論終結，判決如下：
    主  文
被告應給付原告新台幣貳拾玖萬柒仟玖佰壹拾伍元，及自民國九
十九年十月十九日起至清償日止，按年息百分之二計算之利息。
原告其餘之訴駁回。
訴訟費用新台幣壹仟元由被告負擔。
本判決原告勝訴部分得假執行。但被告如提供新台幣貳拾玖萬柒
仟玖佰壹拾伍元為原告供擔保後，得免為假執行。
原告其餘假執行之聲請駁回。
    事實及理由
一、原告主張:被告於民國98年9月15日18時15分許，駕駛車牌號
    碼PM-6879號自用小客車，在台中市○區○○○路與自強南
    街5巷交岔口附近，因疏於注意前後左右有無車輛，而未讓
    行進中之車輛優先通行，即自路邊起步，由南往北方向駛入
    南京東路，致與其左後方沿南京東路由南往北行駛、由原告
    騎乘之車牌號碼011-CJZ號之重型機車發生碰撞，原告人車
    倒地，因而受有右足開放性撕裂擦傷（5公分）合併肌腱斷
    裂之傷害，被告不法侵害原告身體，自應負侵權行為損害賠
    償責任，爰依民法第184條、第193條、第195條之規定，請
    求被告賠償原告如下之損害：（一）醫療費用支出（含增加
    生活需要支出）45,060元，原告目前仍在治療中，後續之醫
    療及強制險理賠醫療費用，保留請求。看護費用84,000元（
    計算式:70日×1,200元＝84,000元，親屬看護比照一般看護
    )。（二）受傷期間因往返醫院治療共支付交通費用6,855元
    。（三）受傷期間4個月工作損失：30萬元（計算式：75,00
    0元×4月＝300,000元）。（四）機車修理費12,000元。（
    五）精神慰撫金：原告車禍受傷後，身心受極大痛苦，而被
    告卻對原告不聞不問，為此請求精神上損害賠償80萬元等語
    。並聲明：（一）被告應給付原告1,268,160元，及自99年1
    0月19日起至清償日止，按年息2%計算之利息（二）願供擔
    保，請准宣告假執行。
二、被告則以:對刑事卷證無意見，本件是被告之過失。原告請
    求醫療費用45,060元、看護費用84,000元、交通費用6,855
    元、機車修理費12.000元部分，被告不爭執且同意給付。至
    於請求30萬元之工作損失，原告並未舉證證明，80萬元之精
    神慰撫金，則認為請求過高等語置辯。並聲明：（一）原告
    之訴及假執行之聲請均駁回。（二）如受不利判決，願供擔
    保免為假執行。
三、本院判斷：
（一）原告主張:被告於98年9月15日18時15分許，駕駛車牌號碼
      PM-6879號自用小客車，在台中市○區○○○路與自強南
      街5巷交岔口附近，因疏於注意前後左右有無車輛，而未
      讓行進中之車輛優先通行，即自路邊起步，由南往北方向
      駛入南京東路，致與其左後方沿南京東路由南往北行駛、
      由原告騎乘之車牌號碼011-CJZ號之重型機車發生碰撞，
      原告人車倒地，因而受有右足開放性撕裂擦傷（5公分）
      合併肌腱斷裂之傷害等語，為被告所不爭執，並有現場照
      片、道路交通事故現場圖、調查報告表(一)(二)、中國醫藥大
      學附設醫院（下稱中國附醫）診斷證明書等附於臺灣臺中
      地方法院檢察署99年度偵字第4482卷可證，是原告上開主
      張應堪信為真實。又被告因前開過失傷害行為，業經本院
      刑事庭以99年度交易字第139號判決判處拘役45日，如易
      科罰金，以新台幣1仟元折算1日，亦經本院依職權調閱上
      開刑事卷證查明屬實。
（二）按因故意或過失，不法侵害他人之權利者，負損害賠償責
      任；又不法侵害他人之身體或健康者，對於被害人因此喪
      失或減少勞動能力，或增加生活上之需要時，應負損害賠
      償責任；不法侵害他人之身體、健康、名譽、自由、信用
      、隱私、貞操，或不法侵害其他人格法益而情節重大者，
      被害人雖非財產上之損害，亦得請求賠償相當之金額，民
      法第184條第1項前段、第193條第1項及第195條第1項分別
      定有明文。本件被告駕車過失肇事，致原告受傷，該過失
      行為與原告所受傷害間，自具有相當因果關係。揆諸前開
      規定，原告請求被告賠償其財產及非財產上之損害，自屬
      有據。茲就原告請求賠償之各項損害金額，審酌如下：
    1.醫療費用部分（含購買醫療器材增加生活所需之費用）：
      原告主張因本件車禍所支出之醫療費用（含購買醫療器材
      增加生活所需之費用）合計45,060元，提出中國附醫、行
      政院衛生署臺中醫院、聯合中醫醫院之醫療用收據及統一
      發票等為證，被告復不爭執，是原告請求45,060元，為有
      理由，應予准許。
    2.看護費用部分：原告主張因本件車禍受傷由親屬看護70日
      ，看護費以每日1,200元計算，合計為84,000元，被告不
      爭執，則原告此部分之請求，為有理由，應予准許。
    3.交通費用部分：原告主張因本件車禍就醫支出計程車車資
      3,085元，油資3,770元，合計6,855元，提出計程車車資
      證明為證，為被告所不爭執，故原告此部分之請求，為有
      理由，應予准許。
    4.工作損失部分：原告主張其因本件車禍受有4個月工作損失
      30萬元，提出訴外人星國電機有限公司97、98年度營利事
      業所得稅結算申報書及98年度營利事業投資人明細及盈餘
      分配表為證，但為被告所否認。查原告所提出之上開資料
      ，係星國電機有限公司之資料，無法證明原告受有工作之
      損失。又原告於本院主張伊在台中市建國市場開立公司旭
      峰電料行，伊工作性質為買賣機械五金材料，還有送貨拜
      訪客戶，因本件事故致伊4個月無法工作，伊公司有雇用
      員工，伊僅因受傷不能出門拜訪客戶，伊無法證明薪資多
      少，伊要錢的話就從帳戶領錢等語。故原告每月薪資多少
      及是否4個月確實無法工作受有損害，原告並未舉證以實
      其說，是原告此部分之請求尚非有據，應予駁回。
    5.精神慰撫金部分：原告因本件事故，其精神及肉體上自受
      有痛苦，請求被告賠償慰藉金，洵屬有據。按慰藉金之賠
      償須以人格權遭遇侵害，使精神上受有痛苦為必要，其核
      給之標準固與財產上損害之計算不同，然非不可斟酌雙方
      身分資力與加害程度，及其他各種情形核定相當之數額，
      有最高法院51年台上字第223號判例可資參照。本件原告
      為工專畢業，開設五金電料行，有房屋1棟；而被告為大
      學肄業，目前無工作，名下無不動產，有機車1部，業經
      兩造陳明在卷，復有稅務電子閘門資料查詢表在卷可憑。
      本院審酌上情，認原告請求精神慰撫金80萬元尚屬過高，
      應核減為15萬元，始為允當。原告在此範圍之請求應予准
      許，逾此範圍之請求，不予准許。
    6.機車修理費部分：原告主張因本件事故機車受損，修理費
      12,000元，提出估價單為證，為被告所不爭執，是原告此
      部分之請求有理由，應予准許。
    7.綜上所述，原告因本件車禍所受損害總額為297,915元（計
      算式：45,060＋84,000＋6,855＋150,000＋12,000＝297,9
      15）。
四、本件被告代理人於本院99年8月12日審理時，自承本件車禍
    是被告之過失，有言詞辯論筆錄可憑，併為敘明。
五、從而，原告依據侵權行為之法律關係，請求被告給付297,91
    5元，及自99年10月19日起至清償日止，按年息2%計算之利
    息，為有理由，應予准許。其逾此範圍之請求，則屬無據，
    應予駁回。又原告陳明願供擔保請准宣告假執行，經核原告
    勝訴部份，係為所命給付金未逾50萬元之判決，爰依民事訴
    訟法第389條第1項第5款依職權宣告假執行；至於原告敗訴
    部分，其假執行之聲請即失所附麗，應併予駁回。
六、本件事證明確，兩造其餘主張、陳述及所提證據，核與判決
    結果不生影響，爰不另論述，併此敘明。
七、訴訟費用負擔之依據：民事訴訟法第79條。
中    華    民    國    99    年    11    月    9     日
                  民事第三庭    法  官  謝慧敏
正本係照原本作成。
如對本判決上訴，須於判決送達後20日內向本院提出上訴狀。如
委任律師提起上訴者，應一併繳納上訴審裁判費。
中    華    民    國    99    年    11    月    10    日
                                書記官

司法院資訊處製作；財團法人民間司法改革基金會備份。
